臺灣高等法院臺中分院刑事裁定　
111年度聲字第673號

聲  請  人  臺灣高等檢察署臺中檢察分署檢察官     
受  刑  人  王崇佑


上列聲請人因受刑人數罪併罰有二裁判以上，聲請定其應執行之
刑（聲請案號：111年度執聲字第274號），本院裁定如下：
    主  文
王崇佑因犯如附表所示各罪所處之刑，應執行有期徒刑參年陸月
。
    理  由
一、聲請意旨略以：上列受刑人王崇佑（下稱受刑人）因詐欺數
    罪，先後經判決確定如附表，應依刑法第53條、第51條第5
    款規定，定其應執行之刑。爰依刑事訴訟法第477條第1項聲
    請裁定等語。
二、按數罪併罰，有二裁判以上者，依第51條之規定，定其應執
    行之刑；又數罪併罰，分別宣告其罪之刑，如宣告多數有期
    徒刑者，於各刑中之最長期以上，各刑合併之刑期以下，定
    其刑期，但不得逾30年。刑法第53條、刑法第51條第5款分
    別定有明文。另按數罪併罰之定應執行之刑，係出於刑罰經
    濟與責罰相當之考量，並非予以犯罪行為人或受刑人不當之
    利益，為一種特別的量刑過程，相較於刑法第57條所定科刑
    時應審酌之事項係對一般犯罪行為之裁量，為定應執行刑之
    宣告，乃對犯罪行為人本身及所犯各罪之總檢視，除應考量
    行為人所犯數罪反應出之人格特性，並應權衡審酌行為人之
    責任與整體刑法目的及相關刑事政策，在量刑權之法律拘束
    性原則下，依刑法第51條第5款之規定，採限制加重原則，
    以宣告各刑中之最長期為下限，各刑合併之刑期為上限，但
    最長不得逾30年，資為量刑自由裁量權之外部性界限，並應
    受法秩序理念規範之比例原則、平等原則、責罰相當原則、
    重複評價禁止原則等自由裁量權之內部抽象價值要求界限之
    支配，以使輕重得宜，罰當其責，俾符合法律授與裁量權之
    目的，以區別數罪併罰與單純數罪之不同，兼顧刑罰衡平原
    則（最高法院100年度台抗字第440號裁定意旨參照）。
三、經查，本件受刑人所犯如附表所示各罪，經本院及最高法院
    分別判處如附表所示之刑，而受刑人所犯如附表所示各罪，
    前經本院以109年度上訴字第939號刑事判決合併定應執行刑
    為有期徒刑3年8月，受刑人不服提起上訴，經最高法院以10
    9年度台上字第5513號刑事判決撤銷附表編號5至10所示部分
    ，並發回本院，復經本院以110年度上更一字第23號刑事判
    決判處如附表編號5至10所示之刑（附表編號1至4所示部分
    ，前經本院以110年度聲字第1002號裁定合併定應執行刑為
    有期徒刑2年6月確定）等情，有前揭各該判決書及臺灣高等
    法院被告前案紀錄表在卷可稽。上開刑事裁判所定應執行之
    刑，雖將因本院所為之本件定應執行刑裁定而當然失效，惟
    揆諸前揭說明，經本院審核相關案卷，認檢察官聲請為正當
    ，並考量自由裁量之範圍應受法律性內部界限之拘束及不利
    益變更禁止原則，避免本件定應執行刑後反較定應執行刑之
    前更不利於受刑人，爰參酌原確定判決之定執行刑情形，並
    衡酌受刑人所犯如附表所示各罪均為三人以上共同犯詐欺取
    財罪，責任非難重複程度甚高，所侵犯者均非具有不可替代
    性、不可回復性之個人財產法益，且犯罪時間集中於108年5
    月5日至108年6月13日間，及其手段、動機、目的，並衡以
    前揭所述之比例原則、責罰相當原則等自由裁量權之內部性
    界限等情，而為整體評價後，合併定其應執行之刑如主文所
    示。
四、又依最高法院刑事大法庭110年度台抗大字第489號裁定意旨
    ，「定應執行刑，不僅攸關國家刑罰權之行使，於受刑人之
    權益亦有重大影響，除顯無必要或有急迫情形外，法院於裁
    定前，允宜予受刑人以言詞、書面或其他適當方式陳述意見
    之機會，程序保障更加周全。」，因受刑人於本院110年度
    上更一字第23號刑事判決宣判後遭另案通緝，有臺灣高等法
    院被告前案紀錄表在卷可稽。本院嗣於民國111年3月21日函
    詢受刑人對本件定應執行刑案件表示意見，並告以文到5日
    內具狀回覆，因未獲會晤本人亦無受領文書之同居人或受僱
    人，而於111年3月25日寄存送達，有本院送達證書附卷可查
    。是受刑人既已遭另案通緝，且本院上開函文已合法送達，
    受刑人迄今未以書面陳述意見，是依最高法院上開裁定意旨
    ，本院認本件顯無必要再給予受刑人表示意見之機會，附此
    敘明。
五、據上論結，爰依刑事訴訟法第477條第1項，刑法第53條、第
    51條第5款，裁定如主文。
中　　華　　民　　國　　111 　年　　4 　　月　　18　　日
            刑事第十一庭　審判長法　官　張  意  聰
                                法　官　陳  慧  珊
                                法　官　田  德  煙
以上正本證明與原本無異。
如不服本裁定，得於收受送達後五日內向本院提出抗告書狀（須
附繕本）。因疫情而遲誤不變期間，得向法院聲請回復原狀。

                                書記官  陳  志  德
　　　　　　　　　　　　　　　　
中　　華　　民　　國　　111 　年　　4 　　月　　18　　日
受刑人王崇佑定應執行刑案件一覽表     編號  1 2 3 罪名  詐欺 詐欺 詐欺 宣告刑  有期徒刑1年3月 共6罪 有期徒刑1年9月  有期徒刑1年5月  犯罪日期  108年05月05日 108年05月07日 108年05月11日 108年05月16日 108年05月17日 108年05月18日 108年05月08日至同年06月13日  108年05月21日  偵查(自訴)機關 年度案號  臺中地檢108年度偵字第17294、17673、17674、20355、20707、21416、27705號 臺中地檢108年度偵字第17294、17673、17674、20355、20707、21416、27705號 臺中地檢108年度偵字第17294、17673、17674、20355、20707、21416、27705號 最後事實審 法院 中高分院 中高分院 中高分院  案號 109年度上訴字第939號 109年度上訴字第939號 109年度上訴字第939號  判決日期 109年08月26日 109年08月26日 109年08月26日  確定 判決 法院 最高法院 最高法院 最高法院  案號 109年度台上字第5513號 109年度台上字第5513號 109年度台上字第5513號  判決 確定日期 109年12月31日 109年12月31日 109年12月31日 是否為得易科罰金之案件  不得易科、社勞 不得易科、社勞 不得易科、社勞 備註  臺中地檢110年度執字第1778號（編號1-4定刑2年6月；110執更2326） 臺中地檢110年度執字第1778號（編號1-4定刑2年6月；110執更2326） 臺中地檢110年度執字第1778號（編號1-4定刑2年6月；110執更2326） 
受刑人王崇佑定應執行刑案件一覽表     編號  4 5 6 罪名  詐欺 詐欺 詐欺 宣告刑  有期徒刑1年4月 共2罪 有期徒刑1年3月 共6罪 有期徒刑1年2月 共10罪 犯罪日期  108年05月27日 108年05月29日  108年05月05日 108年05月17日 108年05月18日 108年05月25日 108年05月28日 108年05月30日 108年05月09日至108年05月10日 108年05月09日 108年05月13日 108年05月16日 108年05月19日 108年05月22日 108年05月28日 108年05月30日 108年05月31日 （2次） 偵查(自訴)機關 年度案號  臺中地檢108年度偵字第17294、17673、17674、20355、20707、21416、27705號 臺中地檢108年度偵字第17294、17673、17674、20355、20707、21416、27705號 臺中地檢108年度偵字第17294、17673、17674、20355、20707、21416、27705號 最後事實審 法院 中高分院 中高分院 中高分院  案號 109年度上訴字第939號 110年度上更一字第23號 110年度上更一字第23號  判決日期 109年08月26日 110年12月14日 110年12月14日  確定 判決 法院 最高法院 中高分院 中高分院  案號 109年度台上字第5513號 110年度上更一字第23號 110年度上更一字第23號  判決 確定日期 109年12月31日 111年02月07日 111年02月07日 是否為得易科罰金之案件  不得易科、社勞 不得易科、社勞 不得易科、社勞 備註  臺中地檢110年度執字第1778號（編號1-4定刑2年6月；110執更2326） 臺中地檢110年度執字第2247號 臺中地檢110年度執字第2247號 
受刑人王崇佑定應執行刑案件一覽表     編號  7 8 9 罪名  詐欺 詐欺 詐欺 宣告刑  有期徒刑1年4月 共9罪 有期徒刑1年5月  有期徒刑1年6月 犯罪日期  108年05月18日 108年05月19日 （2次） 108年05月20日 108年05月23日 108年05月24日 108年05月26日 108年05月29日 108年05月31日 108年05月21日 108年05月25日  偵查(自訴)機關 年度案號  臺中地檢108年度偵字第17294、17673、17674、20355、20707、21416、27705號 臺中地檢108年度偵字第17294、17673、17674、20355、20707、21416、27705號 臺中地檢108年度偵字第17294、17673、17674、20355、20707、21416、27705號 最後事實審 法院 中高分院 中高分院 中高分院  案號 110年度上更一字第23號 110年度上更一字第23號 110年度上更一字第23號  判決日期 110年12月14日 110年12月14日 110年12月14日  確定 判決 法院 中高分院 中高分院 中高分院  案號 110年度上更一字第23號 110年度上更一字第23號 110年度上更一字第23號  判決 確定日期 111年02月07日 111年02月07日 111年02月07日 是否為得易科罰金之案件  不得易科、社勞 不得易科、社勞 不得易科、社勞 備註  臺中地檢110年度執字第2247號 臺中地檢110年度執字第2247號 臺中地檢110年度執字第2247號 
受刑人王崇佑定應執行刑案件一覽表     編號  10   罪名  詐欺   宣告刑  有期徒刑1年7月   犯罪日期  108年05月28日   偵查(自訴)機關 年度案號  臺中地檢108年度偵字第17294、17673、17674、20355、20707、21416、27705號   最後事實審 法院 中高分院    案號 110年度上更一字第23號    判決日期 110年12月14日    確定 判決 法院 中高分院    案號 110年度上更一字第23號    判決 確定日期 111年02月07日   是否為得易科罰金之案件  不得易科、社勞   備註  臺中地檢110年度執字第2247號